# 请教陈版：租赁房产改造酒店发生的各类改造支出如何进行会计处理

提问人：暴跳糖 时间：2017-12-22 11:28:54
某集团公司租赁了市中心一套高层房产，打造为四星级酒店，租赁期间为 15 年，酒店发生的装修改造支出1.2亿元，包括硬装、设备设施（如电梯、中央空调、通风设备等）、软装等各类支出，各项类别的预计使用年限均不同，请问如何对上述的各类支出进行会计处理？是否统一都计入长期待摊费用，再按类别进行摊销？购置的电梯、中央空调因为依附于房产主体当中，还能否单独确认为固定资产？

回答人：chenyiwei
改造形成的依附于房屋主体，不能分拆下来单独使用的资产，应计入长期待摊费用，分类别按不同的年限摊销；可单独转移、使用的资产确认为固定资产。